【裁判字號】    95,交聲,225
【裁判日期】    951228
【裁判案由】    
【裁判全文】
臺灣基隆地方法院交通事件裁定         95年度交聲字第225號
原處分機關  交通部公路總局臺北區監理所基隆監理站
異  議  人
即受處分人  甲○○
上列異議人即受處分人因違反道路交通管理處罰條例案件，對於
交通部公路總局臺北區監理所基隆監理站於中華民國95年11月9
日所為之裁決（原處分案號：基監字第裁42-Q00000000號），聲
明異議，本院裁定如下：
    主  文
異議駁回。
    理  由
一、原處分意旨略以：異議人即受處分人甲○○於民國95年9 月
    22日下午2時32分許，將車牌號碼3366-KL號自用小客車（下
    稱系爭汽車）停放在宜蘭縣宜蘭市○○路中山國小校門口，
    為警依法採證舉發，故依道路交通管理處罰條例第56條第1
    項第3款之規定裁處異議人罰鍰新臺幣（下同）900元等語。
二、異議意旨則以：當日停車位置並非學校出、入口，且地面未
    劃設紅線，並無違規事證，故向本院提出異議，求為撤銷原
    處分云云。
三、按汽車駕駛人在機場、車站、碼頭、學校、娛樂、展覽、競
    技、市場、或其他公共場所出、入口或消防栓之前停車，處
    600元以上1,200元以下罰鍰，道路交通管理處罰條例第56條
    第1項第3款定有明文。
四、訊據異議人雖否認上開違規事實，辯稱停車位置位於學校出
    、入口之間，該處並非學校之出、入口，且該處地面並未劃
    設紅線，故原處分顯有不當云云。然查：有關異議人將系爭
    汽車停放在宜蘭縣宜蘭市○○路中山國小校門口乙節，業經
    證人即宜蘭縣警察局交通隊警員吳金雄到庭結證屬實（95年
    12月27日訊問筆錄參照），並當庭提出舉發當時之採證照片
    9 張為證。而自上開採證照片以觀，異議人當時停放車輛之
    位置，雖非直接停放在車輛出、入口之車道上，然車身阻擋
    在學校人行道閘門之前，已明顯影響到學校師生步行進出校
    園之動線，異議人僅憑其主觀認定而以停車位置並非出、入
    口，不致影響交通云云，自無可採。又紅實線設於路側，用
    以禁止臨時停車；汽車駕駛人在禁止臨時停車處所停車，處
    600元以上1,200元以下罰鍰，道路交通標誌標線號誌設置規
    則第149條第1項第5款、道路交通管理處罰條例第56條第1項
    第1 款分別定有明文。異議人雖以該處並未劃設紅線置辯，
    惟紅線係劃設於路側之禁制標線，而系爭汽車之停放位置係
    法律明文禁止停車之學校出、入口，兩者之規範目的顯不相
    同，異議人質此抗辯免責，亦有未合。綜上所陳，異議人上
    開辯解均無可採。從而，本件異議為無理由，應予駁回。
據上論斷，應依道路交通案件處理辦法第19條，裁定如主文。
中    華    民    國    95    年    12    月    28    日
                  交通法庭法  官  楊皓清
以上正本證明與原本無異。
對於本件裁定如有不服，應於收受送達後 5日內，向本院提出抗
告書狀，敘述抗告之理由，抗告於臺灣高等法院。
中    華    民    國    95    年    12    月    28    日
                          書記官  王月娥


司法院資訊處製作；財團法人民間司法改革基金會備份。
